【裁判字號】    98,訴,259
【裁判日期】    980630
【裁判案由】    偽造文書等
【裁判全文】
臺灣臺南地方法院刑事判決               98年度訴字第259號
公  訴  人  臺灣臺南地方法院檢察署檢察官
被      告  丁○○
選任辯護人  王燕玲律師
上列被告因詐欺案件，經檢察官提起公訴（98年度偵字第478號
、第2275號）暨移送併辦（98年度營偵字第471號），本院判決
如下：
    主  文
丁○○犯附表壹所示各罪，各量處如附表壹各編號所載之刑，應
執行有期徒刑年陸月。
扣案手機壹支及黑色手提包壹個均沒收。
其餘被訴附表貳部分均無罪。
    事  實
一、丁○○因缺錢花用，與「阿財」、「阿水」等真實姓名年籍
    不詳之成年男子組成之詐騙集團份子，共同基於詐欺取財、
    僭行公務員職權之犯意聯絡，由部分詐欺集團成員負責冒充
    法務部調查局調查員、警察局分局長、司法警察、檢察官、
    法務部人員等公務員，致電己○○○、庚○○、壬○、癸○○、戊○○、辛○○等人，佯稱其等之身分證遭冒用，或遭
    以人頭在農會開戶，或在農會之帳戶遭歹徒提領，需交付一
    定數額之款項作為證據，否則渠等之財產即將遭查封凍結，
    待己○○○等人因此陷於錯誤受騙後，提領詐欺集團成員指
    示之金額，即由「阿水」駕駛車輛搭載丁○○、「阿財」共
    同前往己○○○等人處所，丁○○則負責假冒執行職務之公
    務員，致使己○○○等人陷於錯誤而交付如附表1所示財物
    （詳細詐騙過程詳如附表1所示），丁○○所取得如附表1所
    示贓款之2成由丁○○、「阿財」、「阿水」均分，其餘8成
    則由「阿財」交給上層詐欺集團成員。嗣丁○○、「阿財」
    及「阿水」3人於97年12月31日上午共同前往辛○○住處，
    由丁○○下車取款之際，為警循線查獲，並在丁○○口袋內
    扣得攜帶詐欺集團成員交付其使用供其與詐欺集團成員聯絡
    詐騙取款事宜之Anycall牌手機（序號：000000000000000號
    ）及黑色手提包1個，「阿財」、「阿水」則乘機逃逸。
二、案經己○○○、庚○○、壬○、癸○○、戊○○、辛○○訴
    由臺南縣警察局佳里分局、新化分局報告臺灣臺南地方法院
    檢察署檢察官偵查起訴。
    理  由
壹、程序部分：
  一、證人即告訴人丙○○、戊○○、乙○○○於警詢之陳述，
      屬被告以外之人審判外之言詞陳述，被告之辯護人否認該
      供述之證據能力，而證人丙○○、戊○○、乙○○○於本
      院審理時以證人身分接受交互詰問後，認其於警詢中之供
      述亦無「具有較可信之特別情況」，依刑事訴訟法第159
      條第1項、第159條之2之規範意旨，應認證人丙○○、戊○○、乙○○○警詢中之陳述無證據能力。
  二、按證人、鑑定人依法應具結而未具結者，其證言或鑑定意
      見，不得作為證據。刑事訴訟法第158條之2定有明文。證
      人即告訴人丙○○、戊○○、乙○○○於檢察官偵訊時之
      證述，業經具結，依法自有證據能力，核先敘明。
  三、本件卷附其餘供述及非供述證據，被告於本案準備程序中
      ，表示同意作為證據（見本院卷第28頁），本院審酌各該
      證據作成之情況，認為適當，復經本院於審判期日就上開
      證據依法進行調查、辯論，依刑事訴訟法第159條之5規定
      ，自有證據能力。
貳、實體有罪部分：
  一、訊據被告丁○○對於上揭犯行，除附表1編號5所示詐欺戊○○部分之犯行，餘均坦承不諱；辯護人則以：證人戊○○指認時，係先由警員播放錄影紀錄，並告知該錄影紀錄
      中之人為詐欺集團成員已被逮捕後，緊接進行照片指認，
      此指認程序違反內政部警政署於90年8月20日發佈之「指
      認程序要領」之規定，且對指認人有強烈暗示性至明，足
      使證人戊○○產生對被告「印象上」之污染，而降低指認
      之正確度，有可能發生指認錯誤之結果，雖證人戊○○於
      偵查、審理中一再指認係被告對其詐騙，惟其所為證詞實
      非無疑，且證人戊○○於審理時證述行騙之人的眼睛係普
      通人的大小，沒有特別大等語，與被告之眼睛細小狹長之
      特徵不符，又在審理時，證人戊○○指認偵查卷第74頁臺
      南縣警察局白河分局指認犯罪嫌疑人紀錄表中6紙照片之
      編號5之被告照片，指稱係被告向其拿取50萬元之人，惟
      該紀錄表有戊○○警詢時指認勾選並簽名按捺指紋之標記
      ，明顯使戊○○受其先前指認之誘導等語，資為抗辯。
  二、經查，被告丁○○所供承之附表1編號1至4、附表1編號6
      所示之詐欺犯行，核與告訴人己○○○、庚○○、壬○、
      癸○○、辛○○於警詢或偵訊中證述遭詐騙經過相符（警
      Ａ卷第9頁至第12頁；偵查卷第30頁至第32頁、第132頁至
      第139頁；警Ｂ卷第12頁至第17頁；警Ｂ卷第9頁至第11頁
      ），並有監視錄影器翻拍照片3張（警Ａ卷第8頁）、現場
      照片12張（己○○○5張、辛○○7張【警Ａ卷第16頁、警
      Ｂ卷第24頁至第27頁】）告訴人己○○○、庚○○、壬○
      警詢時之指認照片（警Ａ卷第13頁、偵查卷第33、67頁）
      、被告持用之0000000000號行動電話相片5張（偵卷第84
      頁至第86頁）、內政部警政署刑事警察局扣押筆錄及扣押
      物品目錄表1份（警Ｂ卷第20頁至第23頁）在卷可稽。此
      外，並有詐騙集團交付被告持用供彼等詐騙告訴人所用之
      Anycall牌手機（序號：000000000000000號）及黑色手提
      包1個扣案可考，堪認被告此部分之自白與事實相符，堪
      以採信。
  三、被告丁○○雖否認參與附表1編號5詐騙戊○○之犯行，其
      辯護人並以前詞置辯，然查：
    （一）證人戊○○於偵訊時即已明確結證稱被告丁○○確係
          於附表1編號5所示時、地，自稱法務部人員，向其拿
          取詐騙款50萬元之人（偵查卷第135、136、147至149
          頁）；於本院審理時，經本院提示臺南縣警察局白河
          分局指認犯罪嫌疑人紀錄表所示6張相片（偵查卷第
          74頁），請其指認當日向其拿取50萬元之詐欺集團成
          員時，亦隨即指認相片編號5號之被告，經本院再請
          其當庭指認結果，其復確認在庭之被告丁○○即為當
          天向其拿取50萬元之人，並結證稱：伊在警詢時，員
          警先放錄影紀錄給伊看，請伊辨識是否為錄影紀錄中
          之人對其行騙，伊觀畢即指認錄影紀錄中之人即對伊
          詐騙之人，接著員警又拿6張照片給伊指認，當時被
          告並不在場，員警有說已經有詐欺集團的成員被捕，
          但沒有說那一張照片是抓到的詐欺集團成員，伊看到
          照片馬上指認編號5的人是與錄影紀錄的人相同；伊
          領錢回家的時候被告就在伊的身邊，看到伊的紙袋就
          拿起來翻看，之後就把錢放在他帶來的手提袋裡面，
          他自稱是調查局的人，伊問他有沒有帶證件，他說證
          件在車上，要出去拿，然後人就不見了。對方要拿錢
          的時候，伊有看到他的臉，所以伊能確定被告就是當
          天向伊拿50萬元的歹徒等語（見本院卷第50至55頁）
          。依前開證人戊○○所述其與行騙歹徒接觸時之情況
          ，可知證人戊○○除了曾近距離到該歹徒臉孔外，尚
          曾與被告對話，則其應可明確指認歹徒無誤，且其於
          警詢所為之指認，並未遭暗示或誘導，故其嗣於偵訊
          及本院以證人身份具結後所為之指認，亦無誘導之嫌
          ，再參以證人戊○○與被告並無任何嫌隙，其應無誣
          指被告之動機，故其所為之指認，堪以採信。
    （二）至眼睛之大小或形狀是屬細小狹長或圓形，乃係個人
          主觀之評價，並無何客觀標準可言，辯護人以證人戊○○於本院證稱行騙之人的眼睛屬普通人的大小，沒
          有特別大，與被告之眼睛細小狹長之特徵不符，認證
          人之指認不可採云云，尚無可採。
    （三）綜上，證人戊○○之證詞應堪採信，被告確有為附表
          1編號5所示犯行，足以認定，被告及辯護人所辯均無
          可採。被告此部分詐欺取財、僭行公務員職權等犯行
          明確，當可認定，應依法論科。
  四、核被告丁○○附表1編號1至5所為，均係犯刑法第158條僭
      行公務員職權罪、同法第339條第1項之詐欺取財罪；附表
      1編號6所為，係犯刑法第158條僭行公務員職權罪、同法
      第339條第3項、第1項之詐欺取財未遂罪；其與同案共犯
      即綽號「阿財」、「阿水」等真實姓名年籍不詳成年人間
      ，就附表1犯行，均有犯意之聯絡及行為之分擔，俱為共
      同正犯。再者，被告所屬詐欺集團成員，於附表1編號6所
      示時、地詐騙辛○○後，因村長等人勸阻，並聯絡員警處
      理，因此查獲被告而不遂，故此部分爰依刑法第25條第2
      項之規定減輕其刑；又被告與上述共犯等於附表1編號1至
      6所示犯行均係以一行為同時觸犯僭行公務員職權罪與詐
      欺取財罪（附表1編號1至5）、詐欺取財未遂（附表1編號
      6 ）數罪名，均為想像競合犯，均分從一重依詐欺取財罪
      及詐欺取財未遂罪處斷。另臺灣臺南地方法院檢察署檢察
      官於98年4月13日以甲○瑞宿98營偵471字第21238號函請
      本院併案審理之犯罪事實（98年度營偵字第471號），與
      原起訴書附表編號5、7【即本判決附表編號3、5】之事實
      相同，本院自得併予審理，附此敘明。
  五、爰審酌被告丁○○正值青壯年，且四肢健全具謀生能力，
      竟不思以正當方式賺取財物，僅因欠錢花用，即率然加入
      詐欺集團對他人行騙，使被害人因此分別受有如附表1所
      示現金之損失，對社會治安危害甚大，且被告等人係以冒
      用司法偵查機關之方式進行詐騙，破壞民眾對司法機關之
      信任，顯然目無法紀，惡性重大，惟審酌被告於該集團內
      之地位，係聽命於他人行事，並非居於要角，復考量其加
      入集團從事犯罪之時間非長，犯後又坦承大部分犯行、態
      度良好等一切情狀，分別量處附表1所示之刑，並定應執
      行刑。本院審酌上情，認科以主文所示之刑，已足資懲戒
      ，公訴人具體求刑被告有期徒刑8年，尚嫌過重，併此敘
      明。
  六、沒收：扣案手機1支及黑色手提包1個均係被告與其他共犯
      犯本案犯罪所用之物，應依刑法第38條第1項第2款規定宣
      告沒收。
、實體無罪部分：
  一、公訴意旨略以：被告丁○○與「阿財」、「阿水」等真實
      姓名年籍不詳之成年男子組成之詐騙集團份子，除共犯附
      表1所示之詐欺、僭行公務員職權犯行外，另共同於附表2
      編號1、2所示之時、地，為該附表各編號所示之犯行，因
      認其等共犯如該附表所示之罪嫌。
  二、按犯罪事實應依證據認定之，無證據不得認定犯罪事實；
      又  不能證明被告犯罪或其行為不罰者，應諭知無罪之判
      決，刑事訴訟法第154條第2項、第301條第1項分別定有明
      文。又認定犯罪事實所憑之證據，雖不以直接證據為限，
      間接證據亦包括在內；然而無論直接或間接證據，其為訴
      訟上之證明，須於通常一般之人均不致有所懷疑，而得確
      信其為真實之程度者，始得據為有罪之認定，倘其證明尚
      未達到此一程度，而有合理之懷疑存在時，基於無罪推定
      之原則，即應為無罪之判決。
  三、公訴意旨認被告丁○○涉有上開罪嫌，係以：偽造之高雄
      地方法院地檢署監管科公文收據各1張、證人乙○○○及
      丙○○於警詢及偵訊中之陳述暨告訴人乙○○○、丙○○
      等人警詢時之指認照片等論證，資為主要論據。
  四、訊據被告丁○○堅詞否認有為附表2所示犯行，辯稱：伊
      沒有見過丙○○、乙○○○，對於他們的住址也沒有印象
      ，可能他們認錯人了等語。
五、經查：
  （一）附表2編號1部分：
      1.證人丙○○雖於偵訊時指認被告丁○○即為於附表2編
        號1所示時、地，偽稱法務人員，向其收取詐騙款項40
        萬元之人（偵查卷第134至137頁；第147至149頁），然
        其於偵訊時證稱：因為跟伊拿錢的人「有跟伊講過話」
        ，且他的身高也差不多，所以伊可以確定拿伊錢的人就
        是被告，且他身高也【差不多】等語（偵查卷第134頁
        ）；嗣於本院審理時證稱：拿錢的人「沒跟伊講過話」
        （本院卷第59頁），則證人丙○○與行騙歹徒接觸時是
        否曾經交談？渠接觸之時間是否足以使其辨識且清楚記
        憶歹徒之樣貌，實非無疑。且依其所述，係以被告之身
        高與當日向其收款人之「身高」為指認依據，此一判斷
        標準，尚非具體，亦不客觀，故其於偵訊時所為之指認
        ，尚非可遽然採信。
      2.又證人丙○○於本院審理檢察官詰問時，請其就警卷所
        附指認犯罪嫌疑人紀錄表所示6張相片（被告為編號5之
        相片）指認時，其隨即答稱「都不像」，嗣雖改稱「是
        編號5號之人」（本院卷第57頁），然經詢問其如何認
        出編號5號之人即為當日行騙之人時，其答稱「臉型圓
        圓的，那天的人臉白白的，照片中的人臉比較黑」等語
        ，是其辨識歹徒之依據僅是「圓型的臉」，尚缺乏具體
        明確之特徵，且上開指認相片為黑白影印相片，其色澤
        因影印時調整之碳粉濃度而有差異，應無從依相片油墨
        判斷相片之人之膚色，故其此部分之指認實有可疑；又
        本院依檢察官聲請，再行提示被告遭查獲時，為報紙披
        露時登載之相片（偵查卷第153頁），請證人丙○○指
        認，其雖亦指認報載之人即為當日行騙之歹徒，然其表
        示「身材、臉型都【像】是那個人，但穿著不能確定，
        因為那天是晚上」等語（本院卷第57頁），則依證人丙○○所述，其僅能確定報載之人與歹徒相像，且不能確
        定穿著，是其此部分之指認，亦非可謂明確。
      3.綜上，雖證人丙○○一再指認被告為當日對其行騙拿取
        現金之人，然因其辨識歹徒之方式尚有前述疑問，故本
        院認所為指認是否無誤認之可能，尚非無疑。
  （二）附表2編號2部分：
      1.證人乙○○○雖於偵訊時即指認被告為於附表2編號2所
        示時、地，偽稱法務人員，向其騙取現金135萬元之人
        （偵查卷第136至137頁），然其於本院進行交互詰問時
        ，經檢察官請本院提示臺南縣警察局白河分局指認犯罪
        嫌疑人紀錄表內之6張相片（相片編號5號為被告），請
        其指認何人為當日行騙之歹徒時，其答稱：「指認照片
        我看不清楚，有沒有留西裝頭的？」、「應該是編號6
        號的人」、「（是否確認？）是的」、「（為何認為是
        編號6號之人？）鼻子可以認出來」等語（本院卷第63
        頁），是其於本院作證之初指認之歹徒並非被告，則其
        嗣後當庭指認被告確為向其行騙取款之人，即難遽信，
        應不排除誤認之可能。
      2.況被告於97年12月25日下午2時40分在【臺南縣善化鎮
        ○○路114巷13號】向庚○○詐取現金22萬元之詐欺犯
        行已如前述（附表1編號2），而告訴人乙○○○係於97
        年12月25日下午3時25分在【臺南縣新營市○○路65號
        「南新國中」】交付款項予冒充為員警之歹徒，期間相
        差約45分鐘，經本院函請臺南縣警察局善化分局勘查自
        臺南縣善化鎮○○路114巷13號至臺南縣新營市○○路
        65號「南新國中」之行車速度、時間、里程數結果，總
        路程約33公里，其路程經過臺南縣善化鎮市區道路及高
        速公路，經員警於一般道路以平均時速65至70公里，於
        高速公路以平均時速115公里駕駛結果，全程花費約27
        分鐘，此有臺南縣警察局善化分局98年5月16日南縣善
        警偵字第0980006942號函暨其附件在卷可憑（審理卷79
        第頁至第80頁），依員警實際測試結果，以上開時速，
        雖得以於45分鐘內，自臺南縣善化鎮○○路114巷13號
        駕駛至臺南縣新營市○○路65號「南新國中」，然員警
        之行車速度非慢，若依一般車輛行車速度，被告是否可
        能於97年12月25日下午2時40分向庚○○拿取詐騙款項
        後，旋於同日下午3時25分抵達臺南縣新營市○○路65
        號「南新國中」向乙○○○詐取款項，實非無疑。
      3.綜上，本件乙○○○前開指認，非全然無疑。
  （三）綜上，證人丙○○、乙○○○之證詞既有前述可疑之處
        ，本院認實難依憑其2人之證詞，即遽認被告確有公訴
        意旨所指涉犯行。
六、綜合上開各節，被告丁○○堅詞否認犯行，且丙○○、乙○○○之證詞述復有前述可疑之處，此外，並無其他積極具體
    之證據，足以證明被告確有前述犯行，其證明自難謂已達一
    般人可確信其為真實亦即已超越合理懷疑之程度。此外，本
    院復查無其他證據足以證明被告確有公訴人所指之附表2所
    示詐欺犯行，被告之行為既屬不能嚴格證明，本院自應依法
    諭知被告無罪之判決。
七、依刑事訴訟法第299條第1項前段、第301條第1項，刑法第28
    條、第158條第1項、第339條第3項、第1項、第25條第2項、
    第55條、第51條第5款、第38條第1項第2款，刑法施行法第1
    條之1第1項、第2項前段，判決如主文。
中    華    民    國    98    年    6     月    30    日
               刑事第十二庭     審判長法  官   卓穎毓
                                      法  官   魏玉英
                                      法  官   莊玉熙
以上正本證明與原本無異。
如不服本判決，應於收受送達後10日內向本院提出上訴書狀（應
附繕本）。
                                書記官   余富誠
中    華    民    國    98    年    6     月    30    日
附錄本案所犯法條全文
刑法第339條第1項
意圖為自己或第三人不法之所有，以詐術使人將本人或第三人之
物交付者，處5年以下有期徒刑、拘役或科或併科1千元以下罰金
。
附表1：
┌──┬───────────────────┬───────┬───────┐
│編號│    犯罪方法（幣值：新臺幣）          │所犯罪名      │   宣告刑     │
├──┼───────────────────┼───────┼───────┤
│1   │己○○○於97年12月16日上午8時50分許在 │(1)刑法339條第 │丁○○共同犯詐│
│    │臺南縣山上鄉明和村明和226號住處接到詐 │  1項詐欺取財 │欺取財罪，處有│
│    │欺集團成員假冒新化分局組長之不詳成年男│  罪。        │期徒刑壹年。  │
│    │子之電話，佯稱己○○○之身分證遭人盜用│(2)刑法158條第 │              │
│    │而向臺灣銀行臺南分行借款700萬元，若未 │  1項僭行公務 │              │
│    │配合準備20萬元充當證據，將涉及刑事案件│  員職權罪。  │              │
│    │，致己○○○陷於錯誤，隨即於當日在住處│              │              │
│    │將所提領20萬元交與自稱新化分局方組長之│              │              │
│    │丁○○。                              │              │              │
├──┼───────────────────┼───────┼───────┤
│2   │庚○○於97年12月25日在臺南縣善化鎮永福│(1)刑法339條第 │丁○○共同犯詐│
│    │路114巷13 號住處接到假冒檢察官、警察局│  1項詐欺取財 │欺取財罪，處有│
│    │分局長之不詳成年男子之電話，佯稱庚○○│  罪。        │期徒刑壹年。  │
│    │之身分證遭冒用洗錢，並有贓款匯入所開立│(2)刑法158條第 │              │
│    │帳戶，若未提交22  萬元充當證據，法院將│  1項僭行公務 │              │
│    │予以拘提，致庚○○陷於錯誤，隨即於當日│  員職權罪。  │              │
│    │14時40分許在上址將所提領22萬元交與蔡承│              │              │
│    │嘉。                                  │              │              │
├──┼───────────────────┼───────┼───────┤
│3   │壬○於97年12月26日上午11時許在臺南縣白│(1)刑法339條第 │丁○○共同犯詐│
│    │河鎮○○路58號住處接到假冒臺南分局員警│  1項詐欺取財 │欺取財罪，處有│
│    │之不詳成年男子之電話，佯稱壬○遭歹徒在│  罪。        │期徒刑壹年。  │
│    │臺南市農會開立人頭帳戶，若歹徒將78萬元│(2)刑法158條第 │              │
│    │贓款匯入，其則將成為共犯，若不想成為共│  1項僭行公務 │              │
│    │犯則交付20萬元處理費等語，致壬○陷於錯│  員職權罪。  │              │
│    │誤，隨即於當日中午12時20分許，在臺南縣│              │              │
│    │白河鎮○○街31-6號「湄洲宮」將所提領20│              │              │
│    │萬元交與自稱法務部人員丁○○。        │              │              │
├──┼───────────────────┼───────┼───────┤
│4   │癸○○於97年12月29日13時許在臺南縣東山│(1)刑法339條第 │丁○○共同犯詐│
│    │鄉大客村大庄49號之6住處接到詐欺集團成 │  1項詐欺取財 │欺取財罪，處有│
│    │員假冒派出所員警之電話，佯稱癸○○之身│  罪。        │期徒刑壹年。  │
│    │分證遭冒用，現陳姓歹徒業已查獲並指稱闕│(2)刑法158條第 │              │
│    │天福受有利益，若未提交20萬元辦理交保，│  1項僭行公務 │              │
│    │法院將予以查封財產，致癸○○陷於錯誤，│  員職權罪。  │              │
│    │隨即於當日14時許在前址將所提領20萬元交│              │              │
│    │與丁○○。                            │              │              │
├──┼───────────────────┼───────┼───────┤
│5   │戊○○於97年12月30日上午11時許，在臺南│(1)刑法339條第 │丁○○共同犯詐│
│    │縣白河鎮甘宅里甘宅18號住處接續接獲詐欺│  1項詐欺取財 │欺取財罪，處有│
│    │集團成員假冒白河分局內角派出所主管、警│  罪。        │期徒刑壹年。  │
│    │察局分局長電話，佯稱戊○○在白河鎮農會│(2)刑法158條第 │              │
│    │開立之帳戶遭歹徒提領500多萬元，現行偵 │  1項僭行公務 │              │
│    │辦中，要戊○○提領帳戶內50萬元以避免帳│  員職權罪。  │              │
│    │戶財產遭法院凍結查封，戊○○信以為真，│              │              │
│    │乃提領50萬元，丁○○即於當日14時許，前│              │              │
│    │往戊○○住處，佯稱係調查局人員，欲拿取│              │              │
│    │戊○○所提領之50萬元前往開庭，戊○○因│              │              │
│    │而陷於錯誤，將該筆現金交付丁○○。    │              │              │
├──┼───────────────────┼───────┼───────┤
│6   │辛○○於97年12月31日上午10時許，在臺南│(1)刑法339條第 │丁○○共同犯詐│
│    │縣七股鄉大埕241號住處接獲假冒調查局人 │  3項、第1項詐│欺取財未遂罪，│
│    │員之不詳成年男子之電話，佯稱辛○○之身│  欺取財未遂罪│處有期徒刑陸月│
│    │分證遭冒用開立帳戶供洗錢所用，所開立其│  。          │。            │
│    │他帳戶內存款將予以凍結，欲其提領100萬 │(2)刑法158條第 │              │
│    │元以減輕罪刑等語，致辛○○陷於錯誤，前│  1項僭行公務 │              │
│    │往郵局欲提領現金，適為七股分駐所副所長│  員職權罪。  │              │
│    │、大埕村村長在場勸阻，並聯絡員警處理，│              │              │
│    │嗣丁○○依約至辛○○住處取款隨即為警逮│              │              │
│    │捕。                                  │              │              │
└──┴───────────────────┴───────┴───────┘
附表2：
┌──┬─────────────────┬───────────┐
│編號│    犯罪事實                      │    所犯罪名          │
├──┼─────────────────┼───────────┤
│1   │丙○○於97年12月16日13時許在臺南縣│(1)刑法339條第1項詐欺取│
│    │白河鎮糞箕湖121號住處接到詐欺集團 │  財罪。              │
│    │成員假冒分局長之不詳成年男子之電話│(2)刑法158條第1項僭行公│
│    │，佯稱丙○○之身分證遭冒用開戶涉嫌│  務員職權罪。        │
│    │洗錢，需付款40萬元，否則帳戶、住家│                      │
│    │將遭凍結、查封等語，致丙○○陷於錯│                      │
│    │誤，於當日17時許將其所提領40萬元交│                      │
│    │與自稱法務人員之丁○○。          │                      │
├──┼─────────────────┼───────────┤
│2   │乙○○○於97年12月25日在臺南縣新營│(1)刑法216、211條行使偽│
│    │市○○○○街34號住處接到詐欺集團成員│  造公文書罪。        │
│    │假冒檢察官、警察局分局長之不詳成年│(2)刑法158條第1項僭行公│
│    │男子之電話，佯稱乙○○○之帳戶遭冒│  務員職權罪。        │
│    │用洗錢，並有贓款匯入，若未提交13 5│(3)刑法第159條冒用公務 │
│    │萬元交與所派來之書記官供證據所用，│  員徽章罪嫌。        │
│    │法院將予以拘提並凍結帳戶等語，致姜│(4)刑法339條第1項詐欺取│
│    │張玉敏陷於錯誤，隨即提領13 5萬元，│  財罪。              │
│    │並相約於當日15時25分許在臺南縣新營│                      │
│    │市○○路65號「南新國中」交付款項，│                      │
│    │嗣丁○○即以警員身分依約前來，除出│                      │
│    │示「陳鴻昇」警員臂章，並交付高雄地│                      │
│    │方法院檢察署監管科公文，乙○○○不│                      │
│    │疑有他而交付135萬元予丁○○後，由 │                      │
│    │丁○○交付高雄地方法院檢察署監管科│                      │
│    │收據1紙。                         │                      │
└──┴─────────────────┴───────────┘


司法院資訊處製作；財團法人民間司法改革基金會備份。
